【裁判字號】    89,易,3874
【裁判日期】    891229
【裁判案由】    竊盜
【裁判全文】
臺灣臺中地方法院刑事判決                        八十九年度易字第三八七四號
    公  訴  人  台灣台中地方法院檢察署檢察官
    被      告  丙○○
                甲○○
右列被告因竊盜案件，經檢察官提起公訴（八十九年度偵字第一七三六六號），本院
判決如左：
    主  文
丙○○、甲○○共同攜帶兇器竊盜，均處有期徒刑柒月。
扣案之老虎鉗壹支沒收。
    事  實
一、甲○○前因偽造文書案件，經台灣高雄地方法院於民國（下同）八十九年十月九
    日以八十八年度訴字第二二五七號判決判處有期徒刑一年二月，緩刑五年。詎仍
    不知悔改，緣丙○○所駕駛之車牌號碼：ＮＯ─一三○二號自小客車屢因違反交
    通規定為警告發，為圖逃避告發，二人竟共同基於意圖為自己不法所有之犯意聯
    絡，於八十九年十月十二日凌晨二時許，在台中市○○路「德昌新世界」大樓旁
    ，由丙○○提供所有，客觀上足以對人之生命、身體造成危險性之老虎鉗一支予
    甲○○，由甲○○下車以該老虎鉗竊取乙○○所有車牌號碼：Ｙ２─四○九七號
    自小客車車牌二面，丙○○則於一旁把風。得手後，丙○○與甲○○於同日凌晨
    四時二十分許，在台中市○○○路○段民興公園旁，甲○○再持上開老虎鉗卸下
    丙○○所有自小客車ＮＯ─一三○二號車牌二面後，欲換裝上所竊得之Ｙ２─四
    ○九七號車牌，丙○○則坐於一旁觀看。嗣甲○○業已換裝後車牌後，正要換裝
    前車牌時為警查獲，而得知上情。
二、案經台中市警察局第一分局報告臺灣臺中地方法院檢察署檢察官偵查起訴。
    理  由
一、訊據被告丙○○、甲○○均矢口否認有為上開犯行，被告丙○○辯稱：該車牌係
    被告甲○○所竊，且該老虎鉗係甲○○所有，與伊無關云云；被告甲○○則辯稱
    ：當時伊喝醉酒，在車上睡覺，伊並未竊取車牌云云。然查：
（一）上開事實業據被害人乙○○於警訊中指述綦詳，且被告丙○○於警訊中曾稱：
      被告甲○○於八十九年十月十二日凌晨二時許，在台中市○○路旁下車，一下
      子上車後手上即拿有二面車牌，伊與甲○○立刻駕車駛離該處，於同日三時五
      十分許，待伊將車停放在建國北路一段民興公園旁，甲○○手拿鉗子拆解車牌
      （見偵查卷第十三頁正面）；核與被告甲○○於警訊中所稱：該支老虎鉗是被
      告丙○○車上所有，當時丙○○很清楚地告訴伊鉗子就在車子司機座旁之客座
      下，伊便順手拿出，迷迷糊糊中聽到被告丙○○叫去拆他人的車牌，伊便下車
      拆了Ｙ２─四○九七號車牌二面（見偵查卷第十六頁背面、第十七頁正面）等
      語相符，並有老虎鉗一支扣案可稽，及卷附之現場照片六幀、車籍作業系統─
      查詢認可資料及贓物認領保管單各一紙可憑，是上開Ｙ２─四○九七號車牌二
      面確係由被告甲○○持原本置放在被告丙○○所有之自小客車上之老虎鉗所竊
      取。
（二）被告丙○○雖辯稱：該支老虎鉗應係被告甲○○先前向伊借車時置放在伊車上
      ，至於竊取車牌係甲○○所為，與伊無關云云。惟被告丙○○於本院審理時曾
      陳稱：「（問：當天為何要去拆車牌？）因為之前我被開很多紅單，為了避免
      被開紅單，我曾告訴甲○○這樣開紅單不是辦法．．。」（見本院八十九年十
      二月一日訊問筆錄）；被告甲○○於警訊中亦指稱：被告丙○○曾抱怨開車常
      被警察開單，當日係丙○○清楚地告知伊，該老虎鉗是置放在座椅底下等語。
      又扣案之老虎鉗經本院當庭勘驗，該老虎鉗外觀新穎，顯係新購；及參諸被告
      甲○○所竊之上開車牌係換裝在被告丙○○所有之自小客車上，豈有任令他人
      換裝來路不明之車牌於自己所有之車上，而全然置之不理之理等情以觀，足見
      上開老虎鉗係被告丙○○所有，且被告丙○○確與被告甲○○有共同意圖為自
      己不法之所有，而竊取他人車牌之犯意聯絡，而推由被告甲○○下手行竊，被
      告丙○○在一旁為之把風。是被告丙○○上開所辯，不足採信。本件事證明確
      ，被告二人之犯行洵堪認定，應予依法論科。
二、按前開老虎鉗經本院當庭勘驗之結果，認老虎鉗頂端沉重，客觀上足以對人之生
    命、身體、安全構成威脅，並具有危險性，自可供作兇器使用。又查刑法第三百
    二十一條第一項第三款之攜帶兇器，乃指行為人攜帶兇器有行兇之可能，客觀上
    具有危險性，至其主觀上有無持以行兇或反抗之意思，尚非所問，竊盜攜帶老虎
    鉗，雖係其行竊工具，然客觀上足對人之身體、生命構成威脅，仍應成立攜帶兇
    器竊盜罪（最高法院七十四年三月十九日刑庭會議決議參照）。是被告二人攜帶
    可供作兇器使用之前開老虎鉗一支為上開竊盜行為，係犯刑法第三百二十一條第
    一項第三款之攜帶兇器加重竊盜罪。被告二人間就本件加重竊盜犯行，有犯意聯
    絡，行為分擔，均為共同正犯。爰審酌被告二人素行、犯罪動機、手段，犯後猶
    不知悔改，仍飾詞狡飾，暨犯罪之目的、所得等一切情狀，分別量處如主文所示
    之刑，以資懲儆。扣案如主文第二項所示之物，為被告丙○○所有且係供渠等犯
    罪所用之物，業據被告二人供明在卷，應依刑法第三十八條第一項第二款，併予
    宣告沒收。
據上論斷，應依刑事訴訟法第二百九十九條第一項前段，刑法第二十八條、第三百二
十一條第一項第三款、第三十八條第一項第二款，判決如主文。
中      華      民      國      八十九    年    十二    月    二十九    日
                                臺灣臺中地方法院刑事第二庭
                                        法  官  劉  麗  瑛
右正本證明與原本無異。
如不服本判決，應於送達後十日內向本院提出上訴狀 （須附繕本） ，上訴於台灣高
法院台中分院。
                                        書記官
中      華      民      國      八十九    年    十二    月    二十九    日
附錄論罪科刑法條
刑法第三百二十一條第一項第三款
犯竊盜罪而有左列情形之一者，處六月以上五年以下有期徒刑：
一、於夜間侵入住宅或有人居住之建築物、船艦，或隱匿其內而犯之者。
二、毀越門扇、牆垣或其他安全設備而犯之者。
三、攜帶兇器而犯之者。
四、結夥三人以上而犯之者。
五、乘火災、水災或其他災害之際而犯之者。
六、在車站或埠頭而犯之者。
前項之未遂犯罰之。


司法院資訊處製作；財團法人民間司法改革基金會備份。
